【裁判字號】    97,簡上,9
【裁判日期】    970220
【裁判案由】    恐嚇
【裁判全文】
臺灣臺北地方法院刑事判決               97年度簡上字第9號
上  訴  人
即  被  告  乙○○
上列上訴人因恐嚇案件，不服本院簡易庭96年度簡字第3691號，
中華民國96年12月10日第一審刑事簡易判決（檢察官聲請簡易判
決處刑案號：臺灣臺北地方法院檢察署96年度偵字第20133 號）
，提起上訴，本院管轄之第二審合議庭判決如下：
    主  文
上訴駁回。
    事實及理由
一本院審理結果認為，原審對上訴人即被告乙○○論罪科刑之判
  決，認定事實、適用法律及量刑各方面都很適當，應該維持，
  並引用第一審簡易判決書所載之事實、證據、理由及適用之法
  條（如附件）。
二被告上訴意旨略以：其確有傳送原審判決犯罪事實要旨所載簡
  訊，但簡訊內容只是露骨之字眼，並未提及金錢、家人、生命
  等文字，不致造成告訴人甲○○自由、生命危害。又其當時只
  是愛玩，要傳給朋友，結果傳到告訴人那邊，不是要傳給告訴
  人。且原審量刑亦過重云云。
三本院認為：告訴人曾於與其配偶爭吵後，請被告於看見其配偶
  返家時與之聯絡，而將其行動電話號碼告知被告，被告亦因而
  知悉告訴人與其配偶有感情糾紛等情，除據被告坦承外，且與
  證人即告訴人之證言相符，堪認屬實。又被告於民國九十六年
  八月十日上午四點三十四分傳送「秀如妳的浪穴屁眼要讓我幹
  妳老公玩別人老婆妳就替他」簡訊（下稱本案簡訊）至告訴人
  之行動電話，不僅直指告訴人之名，其於告訴人在同日上午五
  點三二分以簡訊詢問被告傳送前述簡訊之原因後，更於同日上
  午六點十六分傳送「問妳老公酒店之事」之簡訊予告訴人，與
  告訴人與其配偶有感情糾紛之背景相符，足證被告傳送本案簡
  訊之對象確係告訴人。又被告自偵查時起至本院審理時雖均辯
  稱本案簡訊係欲傳送予友人陳秀如云云，惟其至今均未提出所
  指友人之電話、聯絡方式等資料以供本院調查，甚至於九十六
  年十月三十一日檢察官訊問時改稱：其想正常男人都會跑酒店
  ，內容係其隨便編造，名字係隨機想的（偵卷第四十頁）等語
  ，益證其實無名為陳秀如之友人，所辯顯係杜撰，不足採信。
  其次，本案簡訊之粗鄙用語，客觀上已足使收受者恐懼自己之
  身體安全有遭侵害之虞，不論被告主觀目的係否意在取財，於
  本件犯罪之成立均無影響。綜上所述，本件上訴為無理由，應
  予駁回。
四適用之法條：刑事訴訟法第四百五十五條之一第三項、第三百
  六十八條、第三百七十三條。
本案經檢察官侯靜雯到庭執行職務
中    華    民    國    97    年    2     月    20    日
                  刑事第十五庭  審判長法  官  廖紋妤
                                      法  官  楊台清
                                      法  官  邱蓮華
上正本證明與原本無異。
不得上訴。
                                      書記官  葉宜玲
中    華    民    國    97    年    2     月    22    日
附件
臺灣臺北地方法院刑事簡易判決          96年度簡字第3961號
    聲  請  人  臺灣臺北地方法院檢察署檢察官
    被      告  乙○○  男  36歲（民國○○年○月○○日生）
                        身分證統一編號：Ｚ000000000號
                        住臺北縣中和市○○路61巷5弄4號1樓
上列被告因恐嚇案件，經檢察官聲請以簡易判決處刑（九十六年
度偵字第二○一三三號），本院判決如下：
    主      文
乙○○以加害身體、自由之事，恐嚇他人，致生危害於安全，處
拘役伍拾玖日，如易科罰金，以新臺幣壹仟元折算壹日。
    事實及理由
一、乙○○因前於保全公司任職，受派至甲○○位於臺北市○○
    路一百八十八巷某號住處所在之社區內擔任保全員，因而認
    識甲○○，並曾受甲○○之託，幫忙注意甲○○先生之行蹤
    ，而得悉甲○○所使用之0000000000號行動電話
    號碼。詎乙○○竟基於恐嚇危害安全之犯意，於民國九十六
    年八月十日四時三十四分，以其所使用之00000000
    00號行動電話，傳送內容載有：「秀如妳的浪穴屁眼要讓
    我幹妳老公玩別人老婆妳就替他」等字眼之簡訊，至甲○○
    上開行動電話，以該等加害甲○○身體、自由之事恐嚇甲○
    ○，使甲○○心生畏懼，致生危害於安全。嗣甲○○報警處
    理，經警調閱乙○○之行動電話通聯記錄，始查悉上情。
二、被告上開犯行，有下列證據可資佐憑，事證明確：
(一)、被告乙○○於偵查中之自白；
(二)、告訴人甲○○於警詢及偵查中之指述；
(三)、卷附0000000000號行動電話之通聯紀錄、行動電
    話簡訊之翻拍相片等件可稽。
三、核被告所為，係犯刑法第三百零五條恐嚇危害安全罪。爰審
    酌被告並無前科，有卷附臺灣高等法院被告前案紀錄表可參
    ，暨其犯罪之動機、目的、手段、生活狀況、品行、智識程
    度、犯罪後之態度等一切情狀，量處如主文所示之刑，並諭
    知易科罰金之折算標準。末查檢察官聲請簡易判決處刑書犯
    罪事實欄，雖記載被告另於同日六時十六分，以同上000
    0000000號行動電話，傳送內容載有：「問妳老公酒
    店之事」等字眼之簡訊至甲○○上開行動電話，亦該當於恐
    嚇危害安全犯行，且與前述經本院論罪科刑部分為接續犯，
    惟按「問妳老公酒店之事」等文字，並未明指為何事，客觀
    上尚不足以令人生畏怖之心，被告此節應未構成恐嚇危害安
    全罪，檢察官此部分指訴尚有誤會，附此敘明。
四、依刑事訴訟法第四百四十九條第一項前段、第三項，刑法第
    三百零五條、第四十一條第一項前段，刑法施行法第一條之
    一，逕以簡易判決處刑如主文。
如不服本判決，得自收受送達之日起十日內，向本院提起上訴。
中    華    民    國  九十六  年    十二    月  十    日
                      刑事第八庭  法  官  孫  曉  青
上正本證明與原本無異。
                                  書記官  郭  錦  賢
中    華    民    國    96    年    12    月    10    日
附錄本案論罪科刑法條全文
中華民國刑法第三百零五條
以加害生命、身體、自由、名譽、財產之事，恐嚇他人致生危害
於安全者，處二年以下有期徒刑、拘役或三百元以下罰金。


司法院資訊處製作；財團法人民間司法改革基金會備份。
